【裁判字號】    90,易,231
【裁判日期】    900322
【裁判案由】    贓物
【裁判全文】
臺灣屏東地方法院刑事判決                            九十年度易字第二三一號
    公  訴  人  臺灣屏東地方法院檢察署檢察官
    被      告  甲○○
右列被告因贓物案件，經檢察官提起公訴（八十九年度偵字第六九二五號），本院判
決如左：
     主  文
甲○○意圖為自己不法之所有，而侵占離本人所持有之物，處罰金伍仟元，如易服勞
役，以參佰元折算壹日。
     事  實
一、甲○○於民國八十九年十二月五日在屏東縣新埤鄉萬隆村某甘蔗園水溝旁，見「
    平水禹王」神像一尊遭人置該處（原係屬位於屏東縣潮州鎮○○路三七號，乙○
    ○○所管理之「平水禹王廟」之物，於八十九年十二月一日凌晨零時三十分許，
    為不詳姓名之人竊走，市價約值新台幣一萬八千元），屬離本人持有之物，竟意
    圖為自己不法之所有，將之侵占入己，並置於其位於屏東縣枋寮鄉○○村○○路
    三號自宅三樓。嗣於同年月八日十三時許，為警於上址查獲。
二、案經屏東縣警察局潮州分局移送臺灣屏東地方法院檢察署檢察官偵查起訴。
     理  由
一、訊據被告甲○○對於在上開時地將該尊「平水禹王」神像帶回家中之事實坦承不
    諱，惟辯稱：不知是他人之物，以為是人家不要的，伊才拾回家拜等語。經查，
    被告於偵查中坦稱：拾獲後，本來要把該尊神像請回原廟，但因不知道是何間寺
    廟所有，故請回去自己拜，知道是人家廟內所有（見偵查卷第五頁）。被告既知
    該尊神像為某間寺廟之所有物，顯非無主物，且本有意將神像送回原廟，顯見其
    事後供稱誤以為該神像是棄置物云云，係臨訟卸責之詞，不足採信。又該「平水
    禹王」神像確為他人所失竊而離本人所持有之物，業據被害人乙○○○於警訊中
    指述明確，復有贓物認領保管單附卷可資參照，本件事證明確，被告犯行實堪認
    定。
二、核被告甲○○所為，係犯刑法第三百三十七條之侵占離本人所持有之物罪。公訴
    意旨雖認被告所犯係刑法第三百四十九條第一項之收受贓物罪，然遍查全卷，並
    無事證可資證明被告明知該「平水禹王」神像係贓物而向何人收受，惟本件公訴
    人請求確定具侵害性之基本事實與本院認定之基本事實，不論侵害時、地及被害
    主體均無差異，二者社會基本事實同一，爰變更起訴法條，改依侵占離本人持有
    之物罪審理。爰審酌被告之素行、犯罪動機、目的、手段、所生危害及其犯後態
    度等一切情狀，量處如主文所示之刑，並諭知易服勞役之折算標準。
據上論斷，應依刑事訴訟法第二百九十九條第一項前段、第三百條，刑法第三百三十
七條、第四十二條第二項，罰金罰鍰提高標準條例第一條前段、第二條，判決如主文
。
本案經檢察官許英輝到庭執行職務。
中      華      民      國    九十      年      三      月    二十二    日
      臺灣屏東地方法院刑事第三庭
                                          審判長法  官  黃國永
                                                法  官  余德正
                                                法  官  陳姵君
右正本證明與原本無異。
對於本判決如有不服應於收受送達後十日內向本院提出上訴書狀上訴於台灣高等法院
高雄分院並按他造當事人之人數附具繕本。
                                                書記官  蔡德章
中      華      民      國    九十      年      三      月    二十二    日
得上訴
附錄：
中華民國刑法第三百三十七條
意圖為自己或第三人不法之所有，而侵占遺失物、漂流物或其他離本人所
持有之物者，處五百元以下罰金。


司法院資訊處製作；財團法人民間司法改革基金會備份。
